臺灣雲林地方法院刑事判決　　　　　　　　　　　　　　九十年度易字第七二七號
　　公　訴　人　臺灣雲林地方法院檢察署檢察官
　　被　　　告　乙○○
　　　　　　　　戊○○
右列被告因竊盜案件，經檢察官提起公訴（九十年度偵字第二三八九號、第三八四一
號），本院判決如左：
    主  文
乙○○教唆竊盜，處有期徒刑肆月，如易科罰金，以參佰元折算壹日，緩刑貳年。
戊○○竊盜，累犯，處有期徒刑肆月，如易科罰金，以參佰元折算壹日。
    事  實
一、戊○○前於民國八十九年一月十四日，因傷害及恐嚇等案件，經臺灣高雄地方法
    院分別判處有期徒刑三月、三月，經定執行刑為有期徒刑五月確定，甫於八十九
    年十月八日執行完畢。
二、緣乙○○為良品保溫工程有限公司（下稱良品公司）之負責人，而戊○○則受僱
    於良品公司擔任工頭，負責載運外籍勞工至各廠區施做保溫外皮之配管工作。渠
    二人明知置放於雲林縣麥寮鄉六輕工業園區ＯＬ２廠外勞宿舍旁之鷹架、腳踏板
    及叉管等物為他人所有，乙○○竟基於教唆竊盜之故意，於九十年六月七日中午
    某時許，在不詳處所，唆使無犯意之戊○○前往載運使用，而戊○○受乙○○之
    唆使後，乃基於竊盜之故意，帶同不知情之外勞「撒堤」及「昌南」（均譯名）
    二人，駕駛良品公司所有之車號Ｐ五－五○四七號自小貨車，於九十年六月八日
    下午一時許，至上開ＯＬ２廠工地，竊取高揚鷹架有限公司（下稱高揚公司）所
    有置於該處之鋼管鷹架四十三支、腳踏板五十塊及叉管四十八支等物。嗣戊○○
    於同日下午一時四十分許，於竊得上開財物，與二名外勞欲駕車離開ＯＬ２廠工
    地時，適為高揚公司員工己○○在南五路與七道路口處，當場發覺攔下而報警查
    獲。
三、案經高揚公司負責人甲○○訴由雲林縣警察局臺西分局報請臺灣雲林地方法院檢
    察署檢察官偵查起訴。
    理  由
一、訊之被告乙○○及戊○○，對於右揭時、地由被告戊○○駕駛自小貨車載運上開
    鷹架、腳踏板及叉管等物，為高揚公司員工己○○攔下而報警處理等情固坦白承
    認，惟均矢口否認有何教唆竊盜及竊盜之犯行，被告乙○○辯稱：伊並未叫戊○○前往載運鷹架等物，且該鷹架是透過監工丙○○向高揚公司的林秉良借用，當
    天是欲歸還給高揚公司的云云；被告戊○○則辯稱：該鷹架等物放在外勞宿舍旁
    已有半年之久，先前的工頭丁○○告訴伊可以使用，而當天是伊自己決定去載運
    的，是要將一半的鷹架載去使用，另一半載去還給高揚公司云云。然查，右揭高
    揚公司所有之鷹架、腳踏板及叉管等物遭竊之事實，業據告訴人高揚公司負責人
    甲○○於警訊及偵審中指訴甚詳，核與證人林秉良於偵查中證述：並沒有出借鷹
    架予良品公司，監工也從來沒有說過要借用等語，及證人即高揚公司員工己○○
    於警訊及偵查中證稱：當天看到戊○○偷載伊公司的鷹架被伊發覺，經向老板查
    詢，並沒有承租或出借予他們使用，才報警處理等語相符。且被告戊○○雖辯稱
  該批鷹架有一半要還給高揚公司，另一半要拿去使用云云，但經本院深入追問「
    要歸還高揚公司若干鋼架？」、「要還給高揚公司何人？」等情，被告戊○○則
    均無法答覆，是以被告二人辯稱有向高揚公司借用上開鷹架等物，已堪質疑。又
    據告訴代表人甲○○於偵查及本院審理時證稱：因當時高揚公司在ＯＬ１的工程
    已接近完成，就將鷹架逐漸移轉到ＯＬ２的廠區內，良品公司並不知道高揚公司
    的鷹架放在ＯＬ２廠，而ＯＬ１及ＯＬ２的廠區距離約有十公里等語，故該批系
    爭鷹架、腳踏板及叉管等物係遭竊前不久才搬運至ＯＬ２廠，堪予認定，是以被
    告戊○○辯稱該批鷹架已置於該處有半年之久，丁○○告訴伊可以使用云云，顯
    不可採。復證人丁○○於本院審理時結證稱：「（問：有無對戊○○說，鋼架要
    如何借用？）我對他說，若有高揚公司的人在場才向他們借用」、「（問：自己
    公司的鋼架有無做記號？）我們公司並無鋼架」等語，亦證述須親自向他人借用
    始得使用；另佐以證人丙○○於本院審理時到庭具結證稱：並未替良品公司向高
    揚公司借用鷹架，且伊負責管理ＯＬ１廠區○○○○道被告載運鷹架的地點等語
    ，亦否認有代為向高揚公司借用鷹架之情。足認被告二人辯稱上開鷹架、腳踏板
    及叉管等物係向高揚公司借用之情，難予採信。再者，被告乙○○雖否認有叫被
    告戊○○前往載運該批鷹架等物，惟被告戊○○於本院審理時，已供稱為警查獲
    的鷹架是被告乙○○於九十年六月七日中午（即為警查獲前一日）叫伊去載的等
    語（見本院九十年十一月十六日訊問筆錄），而被告戊○○係受僱於被告乙○○
    ，若非被告乙○○指使，被告戊○○何須自己前往載運該批鷹架，是被告戊○○
    上開供述應堪採信，而被告戊○○嗣於本院審理時雖改口稱並無人叫伊前去載運
    云云，然此與常情不符，應僅係迴護被告乙○○之詞，並不可採，是以本件係被
    告乙○○唆使被告戊○○前往竊取之情，亦堪認定。綜上所述，被告二人上開所
    辯顯係事後卸責之詞，委無足採。此外，復有外籍勞工撒堤及昌南二人之警訊筆
    錄、現場照片三張、贓物認領保管收據及贓證物品責付保管收據各一紙在卷可參
    。本件事證明確，被告二人犯行洵堪認定。
二、查被告乙○○唆使被告戊○○前往竊取高揚公司所有之鷹架、腳踏板及叉管等物
    ，核被告戊○○所為係犯刑法第三百二十條第一項之竊盜罪，被告乙○○所為係
    犯同法條竊盜罪之教唆犯。公訴意旨雖認被告二人有犯意聯絡及行為分擔，應依
    共同正犯論處，惟本件係被告乙○○唆使被告戊○○前往竊取鷹架，已如前述，
    論以共同正犯，尚有未洽，惟起訴事實相同，爰依法變更起訴法條，併予敘明。
    被告乙○○唆使被告戊○○為竊盜罪行為，係屬教唆犯，應負教唆竊盜之刑責，
    依所教唆之罪處罰之。又被告戊○○前因傷害及恐嚇等案件，經臺灣高雄地方法
    院分別判處有期徒刑三月、三月，經定執行刑為有期徒刑五月確定，甫於八十九
    年十月八日執行完畢，有卷附臺灣高等法院被告全國前案紀錄表一份可按，其前
    受有期徒刑執行完畢，於五年以內再犯本件有期徒刑以上之罪，為累犯，應依刑
    法第四十七條之規定加重其刑。爰審酌被告二人之素行，乙○○為良品公司之負
    責人，被告戊○○係受僱於良品公司，因貪圖一時利益而竊取他人之財物，其犯
    罪之動機、目的、手段、所生損害，及其已與被害人達成民事和解，有雲林縣麥
    寮鄉調解委員會調解書一紙附卷可參，暨其二人犯後否認犯行之態度等一切情狀
    ，分別量處如主文所示之刑，並諭知易科罰金之折算標準，以資懲儆。末查被告
    乙○○前未曾受有期徒刑以上刑之宣告，有台灣雲林地方法院檢察署刑案資料查
    註紀錄表一紙在卷可稽，其因一時失慮，誤罹刑章，本院認其經此教訓後，當益
    知警惕，應無再犯之虞，因認其所宣告之刑，以暫不執行為適當，爰併予宣告緩
    刑二年，以勵來茲而啟自新。
據上論斷，應依刑事訴訟法第二百九十九條第一項前段、第三百條，刑法第三百二十
條第一項、第二十九條、第四十七條、第四十一條第一項前段、第七十四條第一款，
罰金罰鍰提高標準條例第一條前段、第二條，判決如主文。
本案經檢察官林禎瑩到庭執行職務。
中　　　華　　　民　　　國　　　九十一　　　年　　　一　　　月　　十　　日
                                        臺灣雲林地方法院刑事第一庭
                                            法　官
附錄本案論罪科刑法條全文：
刑法第三百二十條第一項：
意圖為自己或第三人不法之所有，而竊取他人之動產者，為竊盜罪，處五年以下有期
徒刑、拘役或五百元以下罰金。
